臺灣桃園地方法院刑事判決　　　　　　　95年度訴更字第17號
公　訴　人　臺灣桃園地方法院檢察署檢察官
被　　　告　甲○○
　　　　　　　　　　（現另案在臺灣桃園女子監獄執行中）
上列被告因違反毒品危害防制條例案件，經檢察官提起公訴（94
年度毒偵字第5324號）及移送併案審理（96年度毒偵字第2721號
、96年度毒偵字第2720號），經本院訊問被告後，被告自白犯罪
，檢察官聲請協商判決，經本院合議庭裁定由受命法官改依簡式
審判程序後為協商判決，本院判決如下：
    主  文
甲○○連續施用第一級毒品，處有期徒刑壹年，減為有期徒刑陸
月，如易科罰金，以銀元佰元即新臺幣玖佰元折算壹日。扣案
之第一級毒品海洛因肆拾壹包（含包裝袋肆拾壹個，淨重捌柒點
捌捌公克，空包裝重拾伍點零陸公克）沒收銷燬，扣案之刮勺貳
支沒收；又連續施用第二級毒品，處有期徒刑拾月，減為有期徒
刑伍月，如易科罰金，以銀元佰元即新臺幣玖佰元折算壹日，
扣案之第二級毒品甲基安非他命拾貳包（含包裝袋拾貳個，驗餘
重柒拾柒點捌貳公克）沒收銷燬，扣案之甲基安非他命吸食
器陸組沒收。應執行有期徒刑玖月，如易科罰金，以銀元佰元
即新臺幣玖佰元折算壹日。扣案之第一級毒品海洛因肆拾壹包（
含包裝袋肆拾壹個，淨重捌柒點捌捌公克，空包裝重拾伍點零陸
公克），第二級毒品甲基安非他命拾貳包（含包裝袋拾貳個，驗
餘重柒拾柒點捌貳公克），均沒收銷燬；扣案之刮勺貳支、
甲基安非他命吸食器陸組，均沒收。
    事實及理由
一、犯罪事實：葉淑玲前因施用毒品案件，經本院裁定送觀察、
    勒戒後，認無繼續施用毒品傾向，於90年6 月19日釋放，並
    經臺灣桃園地方法院檢察署檢察官於90年6 月18日以90年度
    毒偵字第2091號為不起訴處分確定。詎未戒除毒癮，於觀察
    勒戒釋放後5 年內，又分別基於施用第一級毒品海洛因及第
    二級毒品甲基安非他命之概括犯意，自93年5 月7 日起至95
    年6 月23日止，在桃園縣楊梅鎮朋友住處等處，以將第一級
    毒品海洛因捲入香煙內方式，施用第一級毒品海洛因多次，
    又以將第二級毒品甲基安非他命置入玻璃球點火燃燒吸食煙
    霧方方式，施用第二級毒品海洛因多次，嗣分別於附表所示
    之時間，為警查獲，並扣得如附表所示之物，始查悉上情。
    案經桃園縣政府警察局報請臺灣桃園地方法院檢察署檢察官
    偵查起訴。
二、本件被告甲○○反毒品危害防制條例為死刑、無期徒刑、最
    輕本刑3 年以上有期徒刑以外之罪或高等法院管轄第一審案
    件以外之罪，經被告於準備程序就被訴事實為有罪之陳述，
    經告知簡式審判程序之旨，並聽取被告及檢察官之意見後，
    經本院合議庭依刑事訴訟法第273 條之1 規定，裁定改依簡
    式審判程序，並由受命法官獨任審理，核先敘明。
三、證據：
  (一)被告於警詢、偵查及本院審理時之自白。
  (二)詳如附表證據欄所載之書證及查扣物品。
四、本件被告已認罪，經檢察官與被告於準備程序達成協商之合
    意，其合意內容為：被告連續施用第一級毒品部分，願受有
    期徒刑1 年之宣告，減為有期徒刑6 月，如易科罰金，以銀
    元300 元即新臺幣900 元折算1 日，被告連續施用第二級毒
    品部分，願受有期徒刑10月，減為有期徒刑5 月，如易科罰
    金以銀元300 元即新臺幣900 元折算1 日。應執行有期徒刑
    9 月，如易科罰金，以銀元300 元即新臺幣900 元折算1 日
    。經查，上開協商合意並無刑事訴訟法第455 條之1 第1 項
    所列情形之一，檢察官聲請改依協商程序而為判決，本院爰
    不經言詞辯論，於協商合意範圍內為協商判決。
五、附記事項：按行為後法律有變更者，適用行為時之法律。但
    行為後之法律有利於行為人者，適用最有利於行為人之法律
    ，刑法第2 條第1 項定有明文，此條規定乃與刑法第1 條罪
    刑法定主義契合，而貫徹法律禁止溯及既往原則，係規範行
    為後法律變更所生新舊法律比較適用之準據法，是刑法第2
    條本身雖經修正，但刑法第2 條既屬適用法律之準據法，本
    身尚無比較新舊法之問題，應一律適用裁判時之現行刑法第
    2 條規定以決定適用之刑罰法律，先予辨明。又以本次刑法
    修正之比較新舊法，應就罪刑有關之共犯、未遂犯、想像競
    合犯、牽連犯、連續犯、結合犯，以及累犯加重、自首減輕
    暨其他法定加減原因（如身分加減）與加減例等一切情形，
    綜其全部罪刑之結果而為比較，且從刑附屬於主刑，除法律
    有特別規定者外，依主刑所適用之法律，最高法院95年5 月
    23 日 著有95年度第8 次刑庭會議決議可資參照。經查：
  (一)被告行為後，刑法第56條連續犯之規定，業於94年1 月7 日
    修正公布刪除，並於95年7 月1 日施行，則被告之犯行，因
    行為後刑法業已刪除連續犯之規定，此刪除雖非犯罪構成要
    件之變更，但顯已影響行為人刑罰之法律效果，自屬法律有
    變更。比較修正前、修正後刑法結果，以修正前較為有利於
    被告。
  (二)修正前刑法第51條第5 款規定：「數罪併罰，分別宣告其罪
    之刑，依左列各款定其應執行者：宣告多數有期徒刑者，於
    各刑中之最長期以上，各刑合併之刑期以下，定其刑期。但
    不得逾20年」，修正後刑法第51條第5 款規定：「宣告多數
    有期徒刑者，於各刑中之最長期以上，各刑合併之刑期以下
    ，定其刑期，但不得逾30年」比較結果，修正後刑法並非較
    有利於行為人，依刑法第2 條第1 項前段之規定，仍應依修
    正前刑法定其應執行之刑。
  (三)綜合上述各條文修正前、後之比較，揆諸前揭最高法院決議
    及修正後刑法第2 條第1 項前段、後段規定之「從舊、從輕
    」原則，自應全部適用被告行為時之法律，即修正前刑法之
    相關規定。
六、扣案之第一級毒品海洛因41包（含包裝袋41個，淨重87.88
    公克，空包裝重15.06 公克），第二級毒品甲基安非他命12
    包（含包裝袋12個，驗餘重77.3382 公克），其包裝袋因與
    毒品難以析離，應一併視為第一級毒品、第二級毒品，爰依
    毒品危害防制條例第18條第1 項前段規定，宣告沒收銷燬之
    。因送驗耗盡部分，因已滅失而不存在，爰不併予宣告沒收
    銷燬。又扣案之甲基安非他命吸食器6 組為被告所有，且供
    被告施用第二級毒品甲基安非他命所用，業據被告供明在卷
    ，均應依修正前刑法第38條第1 項第2 款之規定宣告沒收。
    刮勺2 支為被告所有，且為供被告施用第一級毒品所用，爰
    依修正前刑法第38條第1 項第2 款規定宣告沒收之。至於扣
    案注射針筒、電子磅秤非被告所有亦與本案無涉，爰不併予
    宣告沒收，附此敘明
七、應適用之法條：刑事訴訟法第273 條之1 、第455 條之4 第
    2 項、第455 條之8 ，毒品危害防制條例第10條第1 項、第
    2 項、第18條第1 項前段，修正後刑法第2 條第1 項，修正
    前刑法第11條前段、第56條、第51條第5 款、第38條第1項
    第2 款，中華民國九十六年罪犯減刑條例第7 條，第2 條第
    1 項第3 款、第9 款，修正前刑法第41條第1 項前段、第41
    條第2項，刪除前罰金罰鍰提高標準條例第2條。
八、本判決除有刑事訴訟法第455 條之4 第1 項第1 款、第2 款
    、第4 款、第6 款、第7 款所定情形之一，或違反同條第2
    項規定者外，不得上訴。如有前述得上訴之情形，得自收受
    判決送達之日起10日內，向本院提出上訴書狀，上訴於第2
    審法院。
中　　華　　民　　國　　96　　年　　8　　月　   14    日
                  臺灣桃園地方法院刑事第五庭
                  　　法  官　陳月雯
以上正本證明與原本無異。
　　　　　　　　　　　書記官　吳瓊英
中　　華　　民　　國　　96　　年　　8 　　月　　17　　日
附錄本案論罪科刑法條：
毒品危害防制條例第10條
施用第一級毒品者，處六月以上五年以下有期徒刑。
施用第二級毒品者，處三年以下有期徒刑。
附表：
┌─┬─────┬──────┬────────────┬───────────────────┬─────┐
│編│查獲時間　│查獲地點　　│查扣物品　　　　　      │         證            據             │  備註    │
│號│          │            │                        │                                      │          │
├─┼─────┼──────┼────────────┼───────────────────┼─────┤
│ 1│94.02.05  │桃園縣平鎮市│海洛因15包（驗餘總淨重  │苗栗縣警局刑警隊偵辦毒品案件嫌疑人尿液│          │
│  │11時許    │民族路2段225│38公克、空包裝重4.63公克│登記簿、中山醫學大學附設醫院藥物濫用檢│          │
│  │          │號2樓之1    │）、甲基安非他命5 包（驗│測中心尿液檢驗報告（94毒偵1576卷第12頁│          │
│  │          │            │餘總毛重65.10 公克）、甲│、第11頁），法務部法醫研究所94年5月31 │          │
│  │          │            │基安非他命吸食器2 組、刮│日函（本院94訴緝32卷，第63至64頁），法│          │
│  │          │            │杓2 支。                │務部調查局94年5月4日調科壹字第990001  │          │
│  │          │            │                        │178 號鑑定通知書、內政部警政署刑事警察│          │
│  │          │            │                        │局94 年4月11日刑鑑字第0940025812號鑑定│          │
│  │          │            │                        │書（本院94訴緝32卷第75頁、第76頁）    │          │
├─┼─────┼──────┼────────────┼───────────────────┼─────┤
│ 2│94.9.21   │桃園縣楊梅鎮│海洛因7包（合計淨重5.38 │桃園縣政府警察局刑事警察大隊被採尿人姓│          │
│  │23時40分  │新農街209巷 │公克，空包裝重1.56公克）│名對照表、臺灣尖端先進生技醫藥股份有限│          │
│  │          │15之2號旁   │、甲基安非他命2 包（驗餘│公司濫用藥物檢驗報告、法務部調查局94年│          │
│  │          │            │總淨重1.0482公克）      │11 月29 日調科壹字第080010201 號鑑定通│          │
│  │          │            │                        │知書（94毒偵5324卷第27頁、第47頁）、憲│          │
│  │          │            │                        │兵司令部刑事鑑識中心95年9 月26日（95）│          │    │          │
│  │          │            │                        │安見字第01630 號鑑驗通知書（見本院95訴│          │    │          │
│  │          │            │                        │緝字第95號卷第83頁）                  │          │    │          │
├─┼─────┼──────┼────────────┼───────────────────┼─────┤
│ 3│95.06.23  │桃園縣楊梅鎮│海洛因19包（驗餘淨重44. │法務部調查局95年7 月20日調科壹字第0800│          │
│  │20時30分  │歡之林汽車賓│50 公克，空包裝袋總重8. │11468 號鑑定通知書、內政部警政署95年9 │          │
│  │          │館515號房   │87公克）、甲基安非他命5 │月4 日刑鑑字第0950121792號、行政院衛生│          │
│  │          │            │包（驗餘推估純質淨重約11│署管制藥品管理局95年8 月21日管檢字第  │          │
│  │          │            │.19 公克）、甲基安非他命│0000000000號鑑定書（見本院95訴緝95號卷│          │
│  │          │            │吸食器4 組。            │第86、73、76頁）、桃園縣政府警察局楊梅│          │
│  │          │            │                        │分局被採尿人姓名編號對照表（見95毒偵  │          │
│  │          │            │                        │3422 號 卷第30頁）                    │          │
│  │          │            │                        │                                      │          │
└─┴─────┴──────┴────────────┴───────────────────┴─────┘
